臺灣高雄地方法院刑事判決              100年度訴字第588號
公  訴  人  臺灣高雄地方法院檢察署檢察官
被      告  陳柏宏
選任辯護人  吳宗諺律師（財團法人法律扶助基金會）
上列被告因違反槍砲彈藥刀械管制條例案件，經檢察官提起公訴
（99年度偵字第23792號），本院判決如下：
    主  文
陳柏宏犯如附表一所示之罪，各處如附表一主文欄所示之刑。應
執行有期徒刑伍年，併科罰金新台幣玖萬元，罰金如易服勞役，
以新臺幣壹仟元折算壹日。扣案如附表二編號22所示之仿BERETT
A 廠84型半自動手槍製造之槍枝壹支（含彈匣壹個，槍枝管制編
號0000000000）、如附表二編號24所示之仿COLT廠半
自動手槍製造之槍枝壹支（含彈匣壹個，槍枝管制編號0000
000000）及附表二編號1至5、8至14、17至19、25-1、25-
2所示之物，均沒收。
    事  實
一、陳柏宏明知可發射子彈具有殺傷力之改造手槍及可擊發而具
    有殺傷力之子彈、槍砲主要組成零件之土造金屬槍管，均為
    槍砲彈藥刀械管制條例所管制之物品，未經主管機關許可，
    不得製造或持有，竟未經許可，分別為下列持有具殺傷力槍
    彈、主要組成零件及製造具有殺傷力之改造手槍未遂之行為
    ：
  （一）於民國99年5月底某日，在高雄市前鎮區○○○街路邊
        ，收受真實姓名年籍均不詳、綽號「文哥」之成年男子
        所交付如附表二編號22所示之仿BERETTA廠84型半自動
        手槍製造之槍枝1支（槍枝管制編號0000000000，係仿
        BERETTA廠84型半自動手槍製之槍枝；裝有黑色槍管1支
        ；含彈匣1個，內含如附表二編號28所示之直徑9mm非制
        式子彈5顆，其中4顆子彈可擊發，具有殺傷力）及附表
        二編號25-1所示土造金屬槍管1支（係屬公告之槍砲主
        要組成零件）後無故持有之。
  （二）又另行起意，於99年7月初某日，基於製造可發射子彈
        具有殺傷力之改造手槍之犯意，在某不詳地點之資源回
        收場，以不詳代價，購得金屬管狀物2支後，遂在其位
        於高雄市○○區○○街66號3樓之1租屋處，著手以其所
        有之如附表二編號1、2、4、5所示之鑽頭、銼刀、手提
        電刻磨機加以磨製、貫通，欲充作土造金屬槍管換裝於
        其於99年7月初購得上開金屬管狀物前1、2天，在高雄
        市○○路某處所購買之如附表二編號24所示之仿COLT廠
        半自動手槍製造之槍枝1支上（含彈匣1個，槍枝管制編
        號0000000000），惟未及改造換裝完成即遭查獲而未遂
        （該附表二編號24所示之仿COLT廠半自動手槍製造之槍
        枝因原有之扳機連動功能損壞，無法供擊發適用子彈使
        用，認不具殺傷力）。
    嗣經警於99年7 月15日19時45分許，持搜索票前往陳柏宏上
    開重偉街租屋處及其所使用之車牌號碼2653-ML 號自小客車
    搜索，當場扣得如附表二所示之物，而查獲上情。
二、案經行政院海岸巡防署南部地區巡防局移請臺灣高雄地方法
    院檢察署檢察官偵查起訴。
    理  由
壹、證據能力部分
一、按被告以外之人於審判外之陳述，雖不符刑事訴訟法第159
    之1至第159條之4之規定，而經當事人於審判程式同意作為
    證據，法院審酌該言詞陳述或書面陳述作成時之情況，認為
    適當者，亦得為證據。當事人、代理人或辯護人於法院調查
    證據時，知有第159條第1項不得為證據之情形，而未於言詞
    辯論終結前聲明異議者，視為有前項之同意。刑事訴訟法第
    159之5定有明文。查檢察官、被告及辯護人均對於本判決所
    引用之傳聞證據，未於言詞辯論終結前聲明異議，本院審酌
    上開證據作成時之情狀，並無違法或不當等情形，且與本案
    相關之待證事實具有關聯性，認為以之作為本案之證據亦屬
    適當，爰依前揭規定，認均應有證據能力。
二、其餘憑以認定本案之非供述證據（詳後述），查無違反法定
    程序取得之情，依刑事訴訟法第158條之4規定反面解釋，有
    證據能力。
貳、實體部分
一、上開事實欄一（一）之部分：
  （一）訊據被告坦承未經許可，無故持有槍砲主要組成零件之
        土造金屬槍管及具殺傷力之非制式子彈之犯行，惟矢口
        否認涉犯未經許可持有可發射子彈具有殺傷力之改造手
        槍罪嫌，辯稱：是一個叫文哥之人於事實一（一）所載
        時間地點交付給伊，他說該支槍是壞掉，拿給伊處理，
        當時他交給伊的是分解開的槍，還有兩支槍管，其中壹
        支槍管就是該槍的槍管，另外壹支槍管不是，伊拿回去
        之後不會處理，所以伊就放在重偉街租屋處的車上，該
        槍拿來時就是分解的狀態，伊就用塑膠袋將之套起來，
        不包含兩支槍管，伊就沒有再去動過，也沒有增減塑膠
        袋裡面的東西，伊也不會組合，所以也不知道該槍組合
        後是否能夠使用等語（本院卷二第26頁），其辯護人為
        被告之利益辯稱：本件關於檢察官起訴兩支槍械，第一
        把仿BERETTA廠是文哥交付，但交付時候屬於零件跟槍
        枝都沒有組好，是呈現凌亂的狀況，被告收受時並不知
        道具有殺傷力，故被告主觀上並無持有殺傷力槍砲之故
        意等語（本院卷二第94頁）。經查：
    １、被告於警詢中供稱：因為那枝黑色槍管是伊從方向盤下
        方所藏匿的BERETTA手槍所拆解下來的。那3枝槍管因為
        怕被警方查獲所以伊藏在排檔內部。警方查獲的BERE
        TTA手槍是今年5、6月份時一個男子綽號「文哥」放在
        伊這裡的，綽號「文哥」本身有2枝槍、1枝槍管及9mm
        子彈5顆，然後他說BERETTA手槍有問題放伊這裡看伊會
        不會修理好BERETTA手槍，另外槍管部份他要伊去找個
        槍身來組裝。9MM子彈5顆是原本裝在那BERETT A手槍內
        ，是伊把子彈取下來的等語（警卷第9至10頁）；於偵
        查中供稱：編號22的手槍是「文哥」之男子於99年5月
        底或6月初在高市前鎮區○○○街○路邊交給伊，因為
        該手槍退彈的勾子不見，看伊可否修理好，所以伊拿回
        家試試看可否修復，他另外還有拿一支槍管，給伊叫伊
        找槍身組裝。文哥交給伊的槍枝伊有將槍管拔起來，他
        叫伊修理勾子伊我不會修理等語（偵卷第7頁）。依被
        告於警詢、偵查中所供觀之，該真實姓名年籍均不詳、
        綽號「文哥」之成年男子所交付被告如附表二編號22所
        示之仿BERETTA廠84型半自動手槍製造之槍枝1支，係組
        裝完整，而為裝有黑色槍管1支及內含如附表二編號28
        所示之直徑9mm非制式子彈5顆狀態，嗣後被告為怕被警
        方查獲，方將黑色槍管及如附表二編號28所示之直徑
        9mm非制式子彈5顆取下，被告既擔心為警查獲而將「文
        哥」之成年男子所交付如附表二編號22所示之仿
        BERETTA廠84型半自動手槍製造之槍枝拆解，被告對於
        本件扣案如附表二編號22所示之仿BERETTA廠84型半自
        動手槍製造之槍枝係屬具殺傷力之管制槍枝一節，顯難
        諉為不知，
    ２、被告與其辯護人均不爭執其於警詢、偵查中自白之證據
        能力，亦均未主張其有何於警詢、偵查中之自白，係出
        於強暴、脅迫、利誘、詐欺、疲勞訊問或其他不正之方
        法違法取供之情形。由被告之警詢、偵查內容觀之，明
        顯可知警員、檢察官並無要求被告承認不實犯罪事實之
        情事，參以被告於警詢、偵查所供承之犯罪情節，就持
        有如附表二編號22所示之具有殺傷力之改造手槍1 支及
        該槍枝上之黑色槍管、內含如附表二編號28所示之改造
        子彈5顆之過程說明詳細，若非果有其事，當不至能在
        歷次警詢、偵查迅速反應，並對所問之相關犯案情節問
        題之回答，既毫不遲疑且鉅細靡遺，足見被告於審理中
        辯稱所收受「文哥」交付如附表二編號22所示之具有殺
        傷力之改造手槍1支時係拆解狀態之辯解，殊難採信。
        從而，本院認被告於警詢、偵查中之自白，並非出於強
        暴、脅迫、利誘、詐欺、疲勞訊問或其他不正之方法違
        法取供之情形。是被告警詢、偵查之自白既均係出於自
        由意思之任意性陳述，不因其自白之動機或目的而受影
        響。
    ３、上開被告未經許可持有具殺傷力之改造手槍、改造子彈
        及槍砲主要組成零件之土造金屬槍管等事實，業據被告
        於警詢、偵查中坦承不諱，並有本院99年度聲搜字第10
        76號搜索票、海岸巡防署南部地區巡防局搜索、扣押筆
        錄暨扣押物品目錄表各1 份及搜索扣押現場照片10張附
        卷為憑（警卷第4至8頁、第18頁），復有如附表二編號
        22所示之仿BERETTA廠84型半自動手槍製造之槍枝1支、
        編號28所示之直徑9mm非制式子彈5顆、編號25-1所示土
        造金屬槍管1支扣案可佐。而上開如附表二編號22 所示
        之仿BERETTA廠84型半自動手槍製造之槍枝1支經高雄市
        政府警察局警員初步檢視，該槍枝係管制槍枝的可能性
        較大，有高雄市政府警察局槍枝初步檢視報告表1份暨
        所附承辦人員履歷資料1紙、槍枝照片8張（編號007-2
        ）在卷可參（警卷第30、36、39頁），又該附表二編號
        22、編號25-1、編號28所示之物經送內政部警政署鑑定
        結果：
      (1)如附表二編號22所示之仿BERETTA廠84型半自動手槍製
        造之槍枝（含彈匣1個，槍枝管制編號0000000000）：
        認係改造手槍，由仿BERETTA廠84型半自動手槍製造之
        槍枝，換裝土造金屬槍管而成，擊發功能正常，可供擊
        發適用子彈使用，認具殺傷力，有內政部警政署刑事警
        察局99年8月5日刑鑑字第0000000000號槍彈鑑定書暨所
        附照片一至四存卷可佐（偵卷第14頁、第15頁背面）。
      (2)如附表二編號28所示之直徑9mm非制式子彈5顆：認均係
        非制式子彈，由金屬彈殼組合直徑8.9±0.5mm金屬彈頭
        而成，採樣5顆試射：4顆，可擊發，認具殺傷力；1顆
        ，雖可擊發，惟發射動能不足，認不具殺傷力，有內政
        部警政署刑事警察局99年8月5日刑鑑字第0000000000號
        槍彈鑑定書暨所附照片一九至二○及100年6月10日刑鑑
        字第1000 074233號函各1份在卷可參（偵卷第14頁背面
        、第17頁；本院卷二第32頁）。
      (3)如附表二編號25-1所示之土造金屬槍管1支：認係土造
        金屬槍管，再經送內政部警政署保安組鑑定，審認係屬
        公告之槍砲主要組成零件，有內政部警政署刑事警察局
        99年8月5日刑鑑字第0000000000號槍彈鑑定書暨所附照
        片二三至二四、內政部100年6月9日內授警字第100087
        1305號函各1份附卷可按（偵卷第14頁背面、第17頁；
        本院卷二第18頁背面）。
    ４、是被告前揭任意性之自白，核與事實相符，堪予採信。
        本案事證明確，被告上開上開事實欄一（一）之犯行，
        洵堪認定，應依法論科。
二、上開事實欄一（二）之部分：
  （一）訊據被告矢口否認有何製造可發射子彈具有殺傷力之改
        造手槍未遂之犯行，辯稱：仿COLT廠的槍枝是於99年7
        月左右在六合路購買的，伊買回來的時候是完整的槍，
        可以有聲音，它的槍管就是上開第3支有阻鐵的槍管，
        之後被伊玩壞之後伊就拆開來，原本有阻鐵的槍管伊放
        在車上，伊以為不見了，之後伊有去機車資源回收場買
        了類似很像槍管的管狀物品，想把他裝在仿COLT廠的槍
        上，但裝不上去，當時買回來，因為無法套進去槍枝，
        所以伊將買回來的管狀物品外觀磨細一點，但還是套不
        上去，伊買回來的管狀物品中間是沒有阻鐵的，買回來
        時管狀物品就沒有阻鐵了，伊只有像剛剛說的將外觀磨
        細而已，中間不是伊弄空的等語（本院卷二第26頁）。
        經查：
    １、被告於警詢中供稱：扣案工具中六角扳手14支、萬向磁
        鐵1個、塑膠刷1支、起子工具組1組是家裡維修電器用
        的，其它的工具都是伊用來改造槍枝的工具。伊在1-2
        星期前曾改造COLTS手槍1枝，伊改過部分組成零件。伊
        用手提電刻磨機固定槍管再以錘刀塑造槍管外形，槍管
        內部以右手手持手提電刻磨機裝上鑽頭後再貫通槍管。
        伊1-2星期前開始改造槍枝，伊改造一枝槍管需要2天的
        時間。那2支小枝的槍管伊花了4-5天的時問改造。伊自
        己上網看槍枝構造後改造的。COLTS手槍1枝及6MM子彈2
        顆是在六合路模型店以新台幣2800元買槍、子彈1顆100
        元，這枝槍是伊想買來改造後用來自己防身，子彈也是
        要買來改造用等語（警卷第8至10頁）；於偵查中供稱
        ：編號24的手槍是伊於99年7月初在高雄市○○路的模
        型店以2800元，另外以200元買2顆子彈。至於另2支槍
        管是伊於99年7月初買了編號24號手槍的1、2天去買鐵
        管，將鐵管以扣案之電動刻磨機鑽洞，要試試看可否裝
        在編號24的手槍，因為伊買回來的手槍槍管都塞住，但
        無法裝好。伊有改造扣案槍枝，編號24號的手槍伊有將
        槍管及一些零件拿出來磨，因為伊原本買的槍是不能射
        擊的，伊想磨磨看之後可否射擊，但還是失敗等語（偵
        卷第7頁）。依被告於警詢、偵查中所供觀之，被告確
        實為改造如附表二編號24所示之仿COLT廠半自動手槍製
        造之槍枝，而另行購買金屬管狀物2支加以磨製、貫通
        ，欲充作土造金屬槍管換裝於如附表二編號24所示之仿
        COLT廠半自動手槍製造之槍枝上。另經本院勘驗被告於
        99年7月15日、99年7月16日之警詢筆錄，被告於警詢所
        供述核與警詢筆錄所載相符，被告於99年7月16日警詢
        時確係當場示範如何以扣案如附表編號5所示之手提電
        刻磨機裝上如附表二編號1、4所示之鑽頭後，磨製、貫
        通所購買之金屬管狀物，有勘驗筆錄1份存卷可佐（本
        院卷二第70至73頁），被告及辯護人並表示對勘驗結果
        沒有意見等語（本院卷二第73頁）。
    ２、被告與其辯護人均不爭執其於警詢、偵查中自白之證據
        能力，亦均未主張其有何於警詢、偵查中之自白，係出
        於強暴、脅迫、利誘、詐欺、疲勞訊問或其他不正之方
        法違法取供之情形。由被告之警詢、偵查內容觀之，明
        顯可知警員、檢察官並無要求被告承認不實犯罪事實之
        情事，參以被告於警詢、偵查所供承之犯罪情節，就磨
        製、貫通所另行購買金屬管狀物，欲充作土造金屬槍管
        換裝於如附表二編號24所示之仿COLT廠半自動手槍製造
        之槍枝上之過程說明詳細，若非果有其事，當不至能在
        歷次警詢、偵查迅速反應，並對所問之相關犯案情節問
        題之回答，既毫不遲疑且鉅細靡遺，足見被告於審理中
        辯稱僅將另行購買之金屬管狀物外觀磨細，而未貫通之
        辯解，殊難採信。從而，本院認被告於警詢、偵查中之
        自白，並非出於強暴、脅迫、利誘、詐欺、疲勞訊問或
        其他不正之方法違法取供之情形。是被告警詢、偵查之
        自白既均係出於自由意思之任意性陳述，不因其自白之
        動機或目的而受影響。
    ３、上開被告未經許可，製造可發射子彈具有殺傷力之改造
        手槍之事實，業據被告於警詢、偵查中坦承不諱，並有
        本院99年度聲搜字第1076號搜索票、海岸巡防署南部地
        區巡防局搜索、扣押筆錄暨扣押物品目錄表各1 份及搜
        索扣押現場照片10張附卷為憑（警卷第4至8頁、第18
        頁），復有如附表二編號24所示之仿COLT廠半自動手槍
        製造之槍枝1支、如附表二編號25-1所示之土造金屬槍
        管1支（即偵卷第17頁照片編號二三至二四中較短之槍
        管）及如附表二編號1、2、4、5所示之製造工具鑽頭、
        銼刀、手提電刻磨機扣案可佐。
    ４、按製造槍枝罪，旨在處罰其製造行為，故著手製造後，
        在完成有殺傷力之槍枝前，均屬未遂階段，應成立製造
        未遂罪（最高法院91年度台上字第2223號判決意旨參照
        ），申言之，行為人如基於製造槍枝之犯意，著手實施
        製造行為，惟未能完成具有殺傷力之槍枝者，即應論以
        製造槍枝未遂罪。至所謂著手製造之行為態樣為何，法
        無明文規定，自應依具體個案事實加以認定。另按學理
        上所謂之「不能犯」，以行為不能發生犯罪之結果，又
        無危險為要件，有無危險，則應依客觀事實認定之（最
        高法院91年台上字第5832號判決意旨參照）。
      (1)上開如附表二編號24所示之仿COLT廠半自動手槍製造之
        槍枝1支經高雄市政府警察局警員初步檢視，該槍枝係
        非管制槍枝的可能性較大，有高雄市政府警察局槍枝初
        步檢視報告表1份暨所附承辦人員履歷資料1紙、槍枝照
        片6張（編號007-4）在卷可參（警卷第34、36、41頁）
        ，又上開如附表二編號24所示之仿COLT廠半自動手槍製
        造之槍枝1支經送內政部警政署刑事警察局鑑定結果：
        認係改造手槍，由仿COLT廠半自動手槍製之槍枝，換裝
        土造金屬槍管而成，經操作檢視，扳機連動功能損壞，
        無法供擊發適用子彈使用，認不具殺傷力；而上開如附
        表二編號25-2所示之土造金屬槍管1支（即偵卷第17頁
        照片編號二三至二四中較短之槍管）經送內政部警政署
        刑事警察局鑑定結果：認係土造金屬槍管，再經送內政
        部警政署保安組鑑定，審認係屬公告之槍砲主要組成零
        件，分別有內政部警政署刑事警察局99年8月5日刑鑑字
        第0000000000號槍彈鑑定書暨所附照片一○至一四、照
        片二三至二四、內政部100年6月9日內授警字第100087
        1305號函各1份附卷可稽（偵卷第14頁背面、第16至17
        頁；本院卷二第18頁）。
      (2)被告及辯護意旨雖執前揭情詞置辯，惟查，被告於警詢
        及偵查中均坦承：伊係將另行購買金屬管狀物加以磨製
        、貫通，欲換裝在先前所購買之仿COLT廠半自動手槍製
        之槍枝上，伊想磨磨看之後可否射擊，但還是失敗等語
        明確，已如前述，足徵被告主觀上確有製造槍枝之犯意
        無疑，而被告所為磨製、貫通金屬管狀物以供換裝於如
        附表二編號24所示之仿COLT廠半自動手槍製造之槍枝上
        之舉動，亦與實務上所常見使改造手槍具有殺傷力之改
        造手法雷同（此觀本件扣案如附表二編號24所示之仿
        COLT廠半自動手槍製造之槍枝，亦為更換土造金屬槍管
        改造而成甚明），被告本次雖因如附表二編號24所示之
        仿COLT廠半自動手槍製造之槍枝之扳機連動功能損壞，
        無法供擊發適用子彈使用，而經鑑定認不具殺傷力，然
        被告以扣案如附表二編號1、2、4、5所示之工具磨製、
        貫通金屬管狀物，而著手製造具殺傷力之改造手槍，能
        否完成製造，應視被告之知識、技術及改造手法而定，
        如被告具備足夠之知識、技術及改造手法，仍有改造完
        成之可能，準此，被告之行為仍有侵害法益之危險，僅
        因工具不足、技術欠缺等一時偶發之因素，未克其功，
        致未對法益造成侵害，倘再輔以精良之技術或零件，非
        無使該如附表二編號24所示之仿COLT廠半自動手槍製造
        之槍枝具有殺傷力之可能，揆諸上開說明，被告之行為
        自屬該當於著手製造槍械之要件，雖未能具殺傷力，然
        非謂客觀上完全無危險性，所為之行為屬障礙未遂，非
        不能未遂，是並無所謂「不能犯」之情形，被告及辯護
        意旨所執辯解，均無可採。
    ５、是被告前揭任意性之自白，核與事實相符，堪予採信。
        本案事證明確，被告上開上開事實欄一（二）之犯行，
        洵堪認定，應依法論科。
三、論罪科刑：
  （一）按未經許可持有、寄藏手槍、子彈、刀械，其持有、寄
        藏之繼續，為行為之繼續，亦即一經持有、寄藏手槍、
        子彈、刀械，犯罪即成立，但其完結須繼續至持有、寄
        藏行為終了時為止（最高法院88年度第8 次刑事庭會議
        決議參照）。核被告就事實欄一（一）所為，係犯槍砲
        彈藥刀械管制條例第8條第4項之未經許可持有可發射子
        彈具有殺傷力之改造手槍罪，及同條例第12條第4項之
        未經許可持有具殺傷力之子彈罪、同條例第13條第4項
        之未經許可持有槍砲之主要零件罪；其自99年5月底某
        日起至99年7月15日為警查獲時止，持有上開具有殺傷
        力之改造手槍、具殺傷力之改造子彈及持有槍砲之主要
        零件之行為，均應成立繼續犯，而俱論以單純一罪。被
        告以一行為同時觸犯上開3罪，為想像競合犯，應依刑
        法第55條之規定，從一重論以槍砲彈藥刀械管制條例第
        8條第4項之未經許可持有可發射子彈具有殺傷力之改造
        手槍罪處斷。
  （二）被告基於製造槍枝之犯意，並已著手實施製造行為，惟
        尚未製造完成具有殺傷力之槍枝即遭查獲，核被告就事
        實欄一（二）所為，係犯槍砲彈藥刀械管制條例第8條
        第5項、第1項之未經許可製造可發射子彈具有殺傷力之
        改造手槍未遂罪。本件被告製造槍枝半成品之如附表二
        編號25-2所示之土造金屬槍管1支，為非法製造可發射
        子彈具殺傷力之改造手槍之階段行為，不另論罪。被告
        已著手實施製造槍枝之行為，惟尚未使該槍枝具有殺傷
        力即遭查獲，其行為尚屬未遂階段，爰依刑法第25條第
        2項規定，按既遂犯之刑減輕之。
  （三）被告所犯未經許可持有可發射子彈具有殺傷力之改造手
        槍、未經許可製造可發射子彈具有殺傷力之改造手槍未
        遂之2罪間，犯意各別，行為互殊，應予分論併罰。又
        按槍砲彈藥刀械管制條例第8條固於100年1月5日修正公
        布增列第6項：「犯第1項、第2項或第4項有關空氣槍之
        罪，其情節輕微者，得減輕其刑。」之規定，惟與被告
        所犯之罪刑無關，故無比較新舊法之問題，併此敘明。
  （四）爰審酌被告竟分別非法持有槍彈，復製造槍枝，其製造
        行為雖僅達未遂階段，然對於他人生命、身體以及社會
        治安造成潛在之危險與不安，實有可議，惟念及被告犯
        後坦承部分犯行及其犯罪之動機、目的、手段等一切情
        狀，分別量處如附表一主文欄所示之刑，並就併科罰金
        部分，諭知易服勞役之折算標準，並定其應執行之刑及
        諭知易服勞役之折算標準，以資懲儆。
四、扣押物與沒收之說明
  （一）扣案如附表二編號22所示之仿BERETTA廠84型半自動手
        槍製造之槍枝（含彈匣1個，槍枝管制編號0000000000
        ），具有殺傷力，業已認定如前，附表二編號25-1所示
        之土造金屬槍管1支係槍砲主要組成零件，亦經認定如
        前，均係槍砲彈藥刀械管制條例第4條第1項第1款所列
        管制物品，乃未經許可不得持有之違禁物，不問屬於犯
        人與否，均應依刑法第38條第1項第1款規定，宣告沒收
        之。
  （二）被告於警詢中自承：扣案如附表二編號6所示之六角扳
        手14支、編號7所示之萬向磁鐵1個、編號15所示之塑膠
        刷1支、編號20所示之起子工具組1組是家裡維修電器用
        的，其它的工具都是伊用來改造槍枝的工具等語（警卷
        第8頁）。是以扣案如附表二編號24所示不具殺傷力之
        仿COLT廠半自動手槍製造之槍枝1支（含彈匣1個，槍枝
        管制編號0000000000）、附表二編號1所示之鑽頭19支
        、編號2所示之銼刀17支、編號3所示之銑刀6支、編號4
        所示之磨石鑽頭26支、編號5所示之手提電刻磨機1台、
        編號8所示之尖嘴鉗1支、編號9所示之鋼剪1支、編號10
        所示之老虎鉗1支、編號11所示之可調式萬能鉗1支、編
        號12所示之電銲槍1支、編號13所示之通槍條1支編號14
        所示之鋼刷1支、編號17所示之游標卡尺1支、編號18
        所示之二氧化碳鋼瓶1支、編號19所示之鐵錘1支均為被
        告所有且係供製造槍枝未遂之犯行所用，業據被告供承
        在卷，應依刑法第38條第1項第2款規定，併予宣告沒收
        。而扣案如附表二編號25-2所示之土造金屬槍管1支，
        係槍砲主要組成零件，為供被告換裝於附表二編號24所
        示之仿COLT廠半自動手槍製造之槍枝上，亦經認定如前
        ，係槍砲彈藥刀械管制條例第4條第1項第1款所列管制
        物品，乃未經許可不得持有之違禁物，不問屬於犯人與
        否，應依刑法第38條第1項第1款規定，宣告沒收之。
  （三）至扣案如附表二編號28所示之直徑9mm非制式子彈5顆，
        經送請內政部警政署刑事警察局鑑定後，認：均係非制
        式子彈，由金屬彈殼組合直徑8.9±0.5mm金屬彈頭而成
        ，採樣5顆試射：4顆，可擊發，認均具殺傷力；1顆，
        雖可擊發，惟發射動能不足，認不具殺傷力。另扣案如
        附表二編號29所示之直徑7mm非制式子彈，經送請內政
        部警政署刑事警察局鑑定後，認：均係非制式子彈，由
        金屬彈殼組合直徑6.9±0.5mm金屬彈頭而成，採樣2顆
        試射，均無法擊發，認不具殺傷力，分別有內政部警政
        署刑事警察局99年8月5日刑鑑字第0000000000號槍彈鑑
        定書暨所附照片一九至二○、二一至二二（偵卷第14
        頁背面、第17頁）、內政部警政署刑事警察局100年6
        月10日刑鑑字第1000074233號函各1份在卷為據（本院
        卷二第32頁）。足見上開具殺傷力之直徑9mm非制式子
        彈4顆，業於鑑驗時經實際試射而耗損，已失其違禁物
        之性質，其餘不具殺傷力之直徑9mm非制式子彈1顆、直
        徑7mm非制式子彈2顆，既均不具殺傷力，亦均非違禁物
        ，爰俱不併宣告沒收，併予述明。
  （四）扣案如附表二編號6所示之六角扳手14支、編號7所示之
        萬向磁鐵1個、編號15所示之塑膠刷1支、編號16所示之
        瓦斯噴燈1支、編號20所示之起子工具組1組、編號21所
        示之空氣槍、仿VALTRO廠85COMBAT型半自動手槍製造之
        槍枝1支、編號25-3所示之內具阻鐵之金屬槍管1支、編
        號26所示之複進簧桿1支、編號27所示之複進簧2個、編
        號30所示之安非他命吸食器1個、編號31所示之電子磅
        秤1個、編號32所示之酒精燈1個，則乏證據證明確與本
        案有關，均不另予宣告沒收，併此敘明。
據上論斷，應依刑事訴訟法第299條第1項前段，槍砲彈藥刀械管
制條例第8條第1項、第4項、第5項、第12條第4項、第13條第4項
，刑法第11條前段、第25條第2項、第55條、第51條第5款、第7
款、第42條第3項、第38條第1項第1款、第2款，判決如主文。
本案經檢察官黃世勳到庭執行職務。
中    華    民    國   100    年    12    月    27    日
                  刑事第七庭  審判長法  官  陳  箐
                                    法  官  曾建豪
                                    法  官  廖華君
以上正本證明與原本無異。
如不服本判決應於收受送達後10日內向本院提出上訴書狀，並應
敘述具體理由；如未敘述上訴理由者，應於上訴期間屆滿後20日
內向本院補提理由書( 均須按他造當事人之人數附繕本) 「切勿
逕送上級法院」。
中    華    民    國   100    年    12    月    27    日
                                    書記官  許珈綺
附錄本案論罪科刑法條：
槍砲彈藥刀械管制條例第8條
未經許可，製造、販賣或運輸鋼筆槍、瓦斯槍、麻醉槍、獵槍、
空氣槍或第4條第1項第1款所定其他可發射金屬或子彈具有殺傷
力之各式槍砲者，處無期徒刑或5年以上有期徒刑，併科新臺幣1
千萬元以下罰金。
未經許可，轉讓、出租或出借前項所列槍枝者，處5年以上有期
徒刑，併科新臺幣1千萬元以下罰金。
意圖供自己或他人犯罪之用，而犯前二項之罪者，處無期徒刑或
7年以上有期徒刑，併科新臺幣1千萬元以下罰金。
未經許可，持有、寄藏或意圖販賣而陳列第1 項所列槍枝者，處
3年以上10年以下有期徒刑，併科新臺幣7 百萬元以下罰金。
第1項至第3項之未遂犯罰之。
犯第1項、第2項或第4項有關空氣槍之罪，其情節輕微者，得減
輕其刑。
槍砲彈藥刀械管制條例第12條
未經許可，製造、販賣或運輸子彈者，處1年以上7年以下有期徒
刑，併科新台幣500萬元以下罰金。
未經許可，轉讓、出租或出借子彈者，處6月以上5年以下有期徒
刑，併科新台幣300萬元以下罰金。
意圖供自己或他人犯罪之用，而犯前二項之罪者，處3年以上10
年以下有期徒刑，併科新台幣700萬元以下罰金。
未經許可，持有、寄藏或意圖販賣而陳列子彈者，處5年以下有
期徒刑，併科新台幣300萬元以下罰金。
第1項至第3項之未遂犯罰之。
槍砲彈藥刀械管制條例第13條
未經許可，製造、販賣或運輸槍砲、彈藥之主要組成零件者，處
3年以上10年以下有期徒刑，併科新台幣700萬元以下罰金。
未經許可，轉讓、出租或出借前項零件者，處1年以上7年以下有
期徒刑，併科新台幣500萬元以下罰金。
意圖供自己或他人犯罪之用，而犯前2項之罪者，處5年以上有期
徒刑，併科新台幣1000萬元以下罰金。
未經許可，持有、寄藏或意圖販賣而陳列第1項所列零件者，處6
月以上5年以下有期徒刑，併科新台幣300萬元以下罰金。
第1項至第3項之未遂犯罰之。
附表一：被告陳柏宏之主文
┌──┬───────┬──────────────────┐
│編號│犯罪事實      │主文                                │
├──┼───────┼──────────────────┤
│ １ │事實欄一（一）│陳柏宏未經許可，持有可發射子彈具有殺│
│    │              │傷力之改造手槍，處有期徒刑參年貳月，│
│    │              │併科罰金新臺幣陸萬元，罰金如易服勞役│
│    │              │，以新臺幣壹仟元折算壹日。扣案如附表│
│    │              │二編號22所示之仿BERETTA 廠84型半自動│
│    │              │手槍製造之槍枝壹支（含彈匣壹個，槍枝│
│    │              │管制編號0000000000）及附表│
│    │              │二編號25-1所示之物，均沒收。        │
├──┼───────┼──────────────────┤
│ ２ │事實欄一（二）│陳柏宏未經許可，製造可發射子彈具有殺│
│    │              │傷力之改造手槍，未遂，處有期徒刑參年│
│    │              │，併科罰金新臺幣陸萬元，罰金如易服勞│
│    │              │役，以新臺幣壹仟元折算壹日。扣案如附│
│    │              │表二編號24所示之仿COLT廠半自動手槍製│
│    │              │造之槍枝壹支（含彈匣壹個，槍枝管制編│
│    │              │號0000000000）及附表二編號│
│    │              │1 至5 、8 至14、17至19、25-2所示之物│
│    │              │，均沒收。                          │
└──┴───────┴──────────────────┘
附表二：為警於99年7 月15日19時45分許，持搜索票至陳柏宏位
        於重偉街租屋處及其所使用之車牌號碼2653-ML 號自小
        客車執行搜索時扣得。
┌───┬─────┬───────┬──────┬────┐
│編號（│物品名稱及│檢驗結果/ 所有│應否沒收    │備註（扣│
│同警卷│數量      │人            │            │得位置）│
│第20至│          │              │            │        │
│22頁扣│          │              │            │        │
│押目錄│          │              │            │        │
│表編號│          │              │            │        │
│）    │          │              │            │        │
├───┼─────┼───────┼──────┼────┤
│ １   │鑽頭19支  │被告所有      │依刑法第38條│被告上開│
│      │          │              │第1 項第2 款│重偉街租│
│      │          │              │規定沒收    │屋處內  │
├───┼─────┼───────┼──────┼────┤
│ ２   │銼刀17支  │被告所有      │依刑法第38條│被告上開│
│      │          │              │第1 項第2 款│重偉街租│
│      │          │              │規定沒收    │屋處內  │
├───┼─────┼───────┼──────┼────┤
│ ３   │銑刀6支   │被告所有      │依刑法第38條│被告上開│
│      │          │              │第1 項第2 款│重偉街租│
│      │          │              │規定沒收    │屋處內  │
├───┼─────┼───────┼──────┼────┤
│ ４   │磨石鑽頭26│被告所有      │依刑法第38條│被告上開│
│      │支        │              │第1 項第2 款│重偉街租│
│      │          │              │規定沒收    │屋處內  │
├───┼─────┼───────┼──────┼────┤
│ ５   │手提電刻磨│被告所有      │依刑法第38條│被告上開│
│      │機1台     │              │第1 項第2 款│重偉街租│
│      │          │              │規定沒收    │屋處內  │
├───┼─────┼───────┼──────┼────┤
│ ６   │六角板手14│被告所有      │與本件犯罪無│被告上開│
│      │支        │              │涉，不予沒收│重偉街租│
│      │          │              │            │屋處內  │
├───┼─────┼───────┼──────┼────┤
│ ７   │萬向磁鐵1 │被告所有      │與本件犯罪無│被告上開│
│      │支        │              │涉，不予沒收│重偉街租│
│      │          │              │            │屋處內  │
├───┼─────┼───────┼──────┼────┤
│ ８   │尖嘴鉗1支 │被告所有      │依刑法第38條│被告上開│
│      │          │              │第1 項第2 款│重偉街租│
│      │          │              │規定沒收    │屋處內  │
├───┼─────┼───────┼──────┼────┤
│ ９   │鋼剪1支   │被告所有      │依刑法第38條│被告上開│
│      │          │              │第1 項第2 款│重偉街租│
│      │          │              │規定沒收    │屋處內  │
├───┼─────┼───────┼──────┼────┤
│１０  │老虎鉗1支 │被告所有      │依刑法第38條│被告上開│
│      │          │              │第1 項第2 款│重偉街租│
│      │          │              │規定沒收    │屋處內  │
├───┼─────┼───────┼──────┼────┤
│１１  │可調式萬能│被告所有      │依刑法第38條│被告上開│
│      │鉗1支     │              │第1 項第2 款│重偉街租│
│      │          │              │規定沒收    │屋處內  │
├───┼─────┼───────┼──────┼────┤
│１２  │電銲槍1支 │被告所有      │依刑法第38條│被告上開│
│      │          │              │第1 項第2 款│重偉街租│
│      │          │              │規定沒收    │屋處內  │
├───┼─────┼───────┼──────┼────┤
│１３  │通槍條1支 │被告所有      │依刑法第38條│被告上開│
│      │          │              │第1 項第2 款│重偉街租│
│      │          │              │規定沒收    │屋處內  │
├───┼─────┼───────┼──────┼────┤
│１４  │鋼刷1支   │被告所有      │依刑法第38條│被告上開│
│      │          │              │第1 項第2 款│重偉街租│
│      │          │              │規定沒收    │屋處內  │
├───┼─────┼───────┼──────┼────┤
│１５  │塑膠刷1支 │被告所有      │與本件犯罪無│被告上開│
│      │          │              │涉，不予沒收│重偉街租│
│      │          │              │            │屋處內  │
├───┼─────┼───────┼──────┼────┤
│１６  │瓦斯噴燈1 │被告所有      │與本件犯罪無│被告上開│
│      │支        │              │涉，不予沒收│重偉街租│
│      │          │              │            │屋處內  │
├───┼─────┼───────┼──────┼────┤
│１７  │游標卡尺1 │被告所有      │依刑法第38條│被告上開│
│      │支        │              │第1 項第2 款│重偉街租│
│      │          │              │規定沒收    │屋處內  │
├───┼─────┼───────┼──────┼────┤
│１８  │二氧化碳鋼│被告所有      │與本件犯罪無│被告上開│
│      │瓶1支     │              │涉，不予沒收│重偉街租│
│      │          │              │            │屋處內  │
├───┼─────┼───────┼──────┼────┤
│１９  │鐵錘1支   │被告所有      │依刑法第38條│被告上開│
│      │          │              │第1 項第2 款│重偉街租│
│      │          │              │規定沒收    │屋處內  │
├───┼─────┼───────┼──────┼────┤
│２０  │起子工具1 │被告所有      │與本件犯罪無│被告上開│
│      │組        │              │涉，不予沒收│重偉街租│
│      │          │              │            │屋處內  │
├───┼─────┼───────┼──────┼────┤
│２１  │空氣槍1 枝│(1)認係氣體動力│與本件犯罪無│被告上開│
│      │（槍枝管制│式槍枝，以電能│涉，不予沒收│重偉街租│
│      │編號110203│驅動馬達帶動活│            │屋處內  │
│      │7491）    │塞壓縮氣體為發│            │        │
│      │          │射動力，經以金│            │        │
│      │          │屬彈丸測試三次│            │        │
│      │          │，其中彈丸（直│            │        │
│      │          │徑6.0mm 、重量│            │        │
│      │          │0.88g ）最大發│            │        │
│      │          │射速度為52公尺│            │        │
│      │          │／秒，計算其動│            │        │
│      │          │能為1.1 焦耳，│            │        │
│      │          │換算其單位面積│            │        │
│      │          │動能為3.8 焦耳│            │        │
│      │          │／平方公分。（│            │        │
│      │          │未逾一般認定殺│            │        │
│      │          │傷力之客觀標準│            │        │
│      │          │）            │            │        │
│      │          │(2)被告所有    │            │        │
│      │          │(3)鑑定報告：內│            │        │
│      │          │政部警政署刑事│            │        │
│      │          │警察局99年8月5│            │        │
│      │          │日刑鑑字第0990│            │        │
│      │          │101392號槍彈鑑│            │        │
│      │          │定書暨所附照片│            │        │
│      │          │一五至一八（偵│            │        │
│      │          │卷第14頁背面、│            │        │
│      │          │第16頁背面至17│            │        │
│      │          │頁）          │            │        │
├───┼─────┼───────┼──────┼────┤
│２２  │仿BERETTA │(1)認係改造手槍│依刑法第38條│車牌號碼│
│      │廠84型半自│，由仿BERETTA │第1 項第1 款│2653-ML │
│      │動手槍製造│廠84型半自動手│規定沒收    │號自小客│
│      │之槍枝1枝 │槍製造之槍枝，│            │車內    │
│      │（含彈匣1 │換裝土造金屬槍│            │        │
│      │個，槍枝管│管而成，擊發功│            │        │
│      │制編號1102│能正常，可供擊│            │        │
│      │037488）  │發適用子彈使用│            │        │
│      │          │，認具殺傷力。│            │        │
│      │          │(2)被告所有（原│            │        │
│      │          │係「文哥」所交│            │        │
│      │          │付）          │            │        │
│      │          │(3)鑑定報告：內│            │        │
│      │          │政部警政署刑事│            │        │
│      │          │警察局99年8月5│            │        │
│      │          │日刑鑑字第0990│            │        │
│      │          │101392號槍彈鑑│            │        │
│      │          │定書暨所附照片│            │        │
│      │          │一至四（偵卷第│            │        │
│      │          │14頁、第15頁背│            │        │
│      │          │面）          │            │        │
├───┼─────┼───────┼──────┼────┤
│２３  │仿VALTRO廠│(1)認係仿VALTRO│與本件犯罪無│被告上開│
│      │85COMBAT型│廠85COMBAT型半│涉，不予沒收│重偉街租│
│      │半自動手槍│自動手槍製造之│            │屋處內  │
│      │製造之槍枝│槍枝，槍管內具│            │        │
│      │1 枝（含彈│阻鐵且不具撞針│            │        │
│      │匣1 格，槍│，無法發射彈丸│            │        │
│      │枝管制編號│，認不具殺傷力│            │        │
│      │0000000000│。            │            │        │
│      │）        │(2)被告所有    │            │        │
│      │          │(3)鑑定報告：內│            │        │
│      │          │政部警政署刑事│            │        │
│      │          │警察局99年8月5│            │        │
│      │          │日刑鑑字第0990│            │        │
│      │          │101392 號槍彈 │            │        │
│      │          │鑑定書暨所附照│            │        │
│      │          │片五至九（偵卷│            │        │
│      │          │第14頁背面、第│            │        │
│      │          │15頁背面至第16│            │        │
│      │          │頁）          │            │        │
├───┼─────┼───────┼──────┼────┤
│２４  │仿COLT廠半│(1)認係改造手槍│依刑法第38條│車牌號碼│
│      │自動手槍製│，由仿COLT廠半│第1 項第2 款│2653-ML │
│      │造之槍枝1 │自動手槍製之槍│規定沒收    │號自小客│
│      │枝（含彈匣│枝，換裝土造金│            │車內    │
│      │1 個，槍枝│屬槍管而成，經│            │        │
│      │管制編號11│操作檢視，扳機│            │        │
│      │00000000）│連動功能損壞，│            │        │
│      │          │無法供擊發適用│            │        │
│      │          │子彈使用，認不│            │        │
│      │          │具殺傷力。    │            │        │
│      │          │(2)被告所有    │            │        │
│      │          │(3)鑑定報告：內│            │        │
│      │          │政部警政署刑事│            │        │
│      │          │警察局99年8月5│            │        │
│      │          │日刑鑑字第0990│            │        │
│      │          │101392號槍彈鑑│            │        │
│      │          │定書暨所附照片│            │        │
│      │          │一○至一四（偵│            │        │
│      │          │卷第14頁背面、│            │        │
│      │          │第16頁）      │            │        │
├───┼─────┼───────┼──────┼────┤
│２５- │土造金屬槍│(1)認係土造金屬│依刑法第38條│車牌號碼│
│１    │管1 支（即│槍管，審認係屬│第1 項第1 款│2653-ML │
│      │偵卷第17頁│公告之槍砲主要│規定沒收    │號自小客│
│      │照片編號二│組成零件。    │            │車內    │
│      │三至二四中│(2)被告所有（原│            │        │
│      │較長之槍管│係「文哥所交付│            │        │
│      │）        │」）          │            │        │
│      │          │(3)鑑定報告：  │            │        │
│      │          │內政部警政署│            │        │
│      │          │刑事警察局99年│            │        │
│      │          │8月5日刑鑑字第│            │        │
│      │          │0000000000號槍│            │        │
│      │          │彈鑑定書暨所附│            │        │
│      │          │照片二五至二六│            │        │
│      │          │（偵卷第14頁背│            │        │
│      │          │面、第17頁）  │            │        │
│      │          │內政部100 年│            │        │
│      │          │6月9日內授警字│            │        │
│      │          │第0000000000號│            │        │
│      │          │函（本院卷二第│            │        │
│      │          │18頁背面）    │            │        │
├───┼─────┼───────┼──────┼────┤
│２５- │土造金屬槍│(1)認係土造金屬│依刑法第38條│車牌號碼│
│２    │管1 支（即│槍管，審認係屬│第1 項第1 款│2653-ML │
│      │偵卷第17頁│公告之槍砲主要│規定沒收    │號自小客│
│      │照片編號二│組成零件。    │            │車內    │
│      │三至二四中│(2)被告所有    │            │        │
│      │較短之槍管│(3)鑑定報告：  │            │        │
│      │）        │內政部警政署│            │        │
│      │          │刑事警察局99年│            │        │
│      │          │8月5日刑鑑字第│            │        │
│      │          │000000 0000 號│            │        │
│      │          │槍彈鑑定書暨所│            │        │
│      │          │附照片二五至二│            │        │
│      │          │六（偵卷第14頁│            │        │
│      │          │背面、第17頁）│            │        │
│      │          │內政部100 年│            │        │
│      │          │6 月9 日內授警│            │        │
│      │          │字第0000000000│            │        │
│      │          │號函（本院卷二│            │        │
│      │          │第18頁背面）  │            │        │
├───┼─────┼───────┼──────┼────┤
│２５- │內具阻鐵之│(1)認係金屬槍管│與本件犯罪無│車牌號碼│
│３    │金屬槍管1 │（內具阻鐵），│涉，不予沒收│2653-ML │
│      │支（即偵卷│審認非屬公告之│            │號自小客│
│      │第17頁背面│槍砲主要組成零│            │車內    │
│      │照片編號二│件。          │            │        │
│      │五至二六）│(2)被告所有    │            │        │
│      │          │(3)鑑定報告：  │            │        │
│      │          │內政部警政署│            │        │
│      │          │刑事警察局99年│            │        │
│      │          │8月5日刑鑑字第│            │        │
│      │          │000000 0000 號│            │        │
│      │          │槍彈鑑定書暨所│            │        │
│      │          │附照片二五至二│            │        │
│      │          │六（偵卷第14頁│            │        │
│      │          │背面、第17頁背│            │        │
│      │          │面）          │            │        │
│      │          │內政部100 年│            │        │
│      │          │6 月9 日內授警│            │        │
│      │          │字第0000000000│            │        │
│      │          │號函（本院卷二│            │        │
│      │          │第18頁背面）  │            │        │
├───┼─────┼───────┼──────┼────┤
│２６  │複進簧桿1 │(1)認係金屬棒狀│與本件犯罪無│被告上開│
│      │支        │物，審認非屬公│涉，不予沒收│重偉街租│
│      │          │告之槍砲主要組│            │屋處內  │
│      │          │成零件。      │            │        │
│      │          │(2)被告所有    │            │        │
│      │          │(3)鑑定報告：  │            │        │
│      │          │內政部警政署│            │        │
│      │          │刑事警察局99年│            │        │
│      │          │8月5日刑鑑字第│            │        │
│      │          │000000 0000 號│            │        │
│      │          │槍彈鑑定書暨所│            │        │
│      │          │附照片二七（偵│            │        │
│      │          │卷第14頁背面、│            │        │
│      │          │第17頁背面）  │            │        │
│      │          │內政部100 年│            │        │
│      │          │6 月9 日內授警│            │        │
│      │          │字第0000000000│            │        │
│      │          │號函（本院卷二│            │        │
│      │          │第18頁）      │            │        │
├───┼─────┼───────┼──────┼────┤
│２７  │複進簧2個 │(1)認均係金屬棒│與本件犯罪無│被告上開│
│      │          │狀物，審認均非│涉，不予沒收│重偉街租│
│      │          │屬公告之槍砲主│            │屋處內  │
│      │          │要組成零件。  │            │        │
│      │          │(2)被告所有    │            │        │
│      │          │(3)鑑定報告：  │            │        │
│      │          │內政部警政署│            │        │
│      │          │刑事警察局99年│            │        │
│      │          │8月5日刑鑑字第│            │        │
│      │          │000000 0000 號│            │        │
│      │          │槍彈鑑定書暨所│            │        │
│      │          │附照片二八（偵│            │        │
│      │          │卷第14頁背面、│            │        │
│      │          │第17頁背面）  │            │        │
│      │          │內政部100 年│            │        │
│      │          │6 月9 日內授警│            │        │
│      │          │字第0000000000│            │        │
│      │          │號函（本院卷二│            │        │
│      │          │第18頁）      │            │        │
├───┼─────┼───────┼──────┼────┤
│２８  │直徑9mm 非│(1)認均係非制式│(1)具殺傷力之│車牌號碼│
│      │制式子彈5 │子彈，由金屬彈│直徑9mm 非制│2653-ML │
│      │顆        │殼組合直徑8.9 │式子彈4 顆：│號自小客│
│      │          │±0.5mm 金屬彈│鑑驗時經實際│車內    │
│      │          │頭而成，採樣5 │試射而耗損，│        │
│      │          │顆試射：4 顆，│，已失其違禁│        │
│      │          │可擊發，認均具│物之性質，不│        │
│      │          │殺傷力；1 顆，│予沒收      │        │
│      │          │雖可擊發，惟發│(2)不具殺傷力│        │
│      │          │射動能不足，認│之直徑9mm 非│        │
│      │          │不具殺傷力。  │制式子彈1顆 │        │
│      │          │(2)被告所有（原│：與本件犯罪│        │
│      │          │係「文哥」所交│無涉，不予沒│        │
│      │          │付）          │收          │        │
│      │          │(3)鑑定報告：  │            │        │
│      │          │內政部警政署│            │        │
│      │          │刑事警察局99年│            │        │
│      │          │8月5日刑鑑字第│            │        │
│      │          │000000 0000 號│            │        │
│      │          │槍彈鑑定書暨所│            │        │
│      │          │附照片一九至二│            │        │
│      │          │○（偵卷第14頁│            │        │
│      │          │背面、第17頁）│            │        │
│      │          │內政部警政署│            │        │
│      │          │刑事警察局100 │            │        │
│      │          │年6 月10日刑鑑│            │        │
│      │          │字第1000074233│            │        │
│      │          │號函（本院卷二│            │        │
│      │          │第32頁）      │            │        │
├───┼─────┼───────┼──────┼────┤
│２９  │直徑7mm 非│(1)認均係非制式│與本件犯罪無│被告上開│
│      │制式子彈2 │子彈，由金屬彈│涉，不予沒收│重偉街租│
│      │顆        │殼組合直徑6.9 │            │屋處內  │
│      │          │±0.5mm 金屬彈│            │        │
│      │          │頭而成，採樣2 │            │        │
│      │          │顆試射，均無法│            │        │
│      │          │擊發，認不具殺│            │        │
│      │          │傷力。        │            │        │
│      │          │(2)被告所有    │            │        │
│      │          │(3)鑑定報告：  │            │        │
│      │          │內政部警政署│            │        │
│      │          │刑事警察局99年│            │        │
│      │          │8月5日刑鑑字第│            │        │
│      │          │000000 0000 號│            │        │
│      │          │槍彈鑑定書暨所│            │        │
│      │          │附照片二一至二│            │        │
│      │          │二二（偵卷第14│            │        │
│      │          │頁背面、第17頁│            │        │
│      │          │）            │            │        │
│      │          │內政部警政署│            │        │
│      │          │刑事警察局100 │            │        │
│      │          │年6 月10日刑鑑│            │        │
│      │          │字第1000074233│            │        │
│      │          │號函（本院卷二│            │        │
│      │          │第32頁）      │            │        │
├───┼─────┼───────┼──────┼────┤
│ ３０ │安非他命吸│被告所有      │與本件犯罪無│被告上開│
│      │食器1個   │              │涉，不予沒收│重偉街租│
│      │          │              │            │屋處內  │
├───┼─────┼───────┼──────┼────┤
│ ３１ │電子磅秤1 │被告所有      │與本件犯罪無│被告上開│
│      │個        │              │涉，不予沒收│重偉街租│
│      │          │              │            │屋處內  │
├───┼─────┼───────┼──────┼────┤
│ ３２ │酒精燈1個 │被告所有      │與本件犯罪無│被告上開│
│      │          │              │涉，不予沒收│重偉街租│
│      │          │              │            │屋處內  │
└───┴─────┴───────┴──────┴────┘